【裁判字號】    92,訴,739
【裁判日期】    920331
【裁判案由】    毒品危害防制條例
【裁判全文】
臺灣臺中地方法院刑事判決                          九十二年度訴字第七三九號
    公  訴  人  臺灣臺中地方法院檢察署檢察官
    被      告  甲○○
右列被告因毒品危害防制條例案件，經檢察官提起公訴（九十一年度毒偵字第二四二
九號），本院判決如左：
    主  文
甲○○施用第一級毒品，處有期徒刑柒月；扣案之注射針筒壹支沒收。
    事  實
一、甲○○前因施用第一級毒品案件，經本院裁定送臺灣臺中看守所附設勒戒所觀察
    、勒戒後，認有繼續施用毒品之傾向，而經本院於民國八十九年六月五日以八十
    九年度毒聲字第三三一九號刑事裁定令入戒治處所施以強制戒治一年；後經本院
    於九十年三月十九日以九十年度毒聲字第一二九七號刑事裁定停止戒治所餘戒治
    期間付保護管束；復經本院於九十年五月二十四日以九十年度毒聲字第二五九０
    號刑事裁定撤銷停止戒治，令入戒治處所施以強制戒治；嗣於九十一年二月七日
    強制戒治期滿，旋由臺灣臺中地方法院檢察署檢察官於九十一年二月二十五日（
    公告日期為九十一年三月五日），以九十一年度戒毒偵字第七三號不起訴處分書
    為不起訴處分確定。詎其於前開不起訴處分後五年內，竟基於施用第一級毒品海
    洛因之犯意，於九十一年八月十日下午三、四時許，在其位於台中縣大肚鄉○○
    路○段二０三巷一號住處廁所內，先以礦泉水將第一級毒品海洛因稀釋後，再以
    注射針筒注射於手臂血管內之方式，施用第一級毒品海洛因一次。嗣於九十一年
    八月十四日十五時許，在台中市○○路與雙十路口處為警盤查查獲，並自其皮夾
    內扣得其所有供施打第一級毒品海洛因所用之注射針筒一支。後經臺灣臺中地方
    法院檢察署檢察官於九十一年八月十四日，以九十一年度聲戒字第七五０號聲請
    書，向本院聲請裁定先令入戒治處所施以強制戒治。
二、案經臺中市警察局第二分局報請臺灣臺中地方法院檢察署檢察官偵查起訴。
    理  由
一、前揭事實業據被告甲○○於本院審理時坦承不諱，復有搜索扣押筆錄、扣押物品
    目錄表、中山醫學大學附設醫院藥物濫用檢測中心篩檢報告、職務報告、查獲現
    場圖、台中市警察局第二分局查獲煙毒嫌疑人尿液採集紀錄表、台中市警察局第
    二分局採委託鑑尿液代號與真實姓名對照表、扣押物品清單、內政部警政署刑事
    警察局鑑驗通知書及臺灣臺中地方法院檢察署檢察官九十一年度戒毒偵字第七三
    號不起訴處分書、九十一年度聲戒字第七五０號聲請書與本院八十九年度毒聲字
    第三三一九號刑事裁定、九十年度毒聲字第一二九七號刑事裁定、九十年度毒聲
    字第二五九０號刑事裁定暨臺灣臺中地方法院檢察署刑案資料查註紀錄表、臺灣
    高等法院被告全國前案紀錄表等在卷可稽，另有注射針筒一支扣案可資佐證。本
    件事證明確，被告犯行洵堪認定。
二、按「犯第十條之罪者，檢察官應先將被告送勒戒處所觀察、勒戒，其期間不得逾
    一月。」、「經觀察、勒戒後，無繼續施用毒品傾向者，應由檢察官為不起訴之
    處分；有繼續施用毒品之傾向者，由檢察官聲請法院裁定令入戒治處所施以強制
    戒治，其期間為一年。但自首者，得以保護管束代之」，毒品危害防制條例第二
    十條第一、二項定有明文。再按「依第二十條第二項強制戒治期滿或交付保護管
    束期滿，應由檢察官為不起訴之處分」、「依前項規定為不起訴處分後，五年內
    再犯第十條之罪者，不適用前項之規定。但應由檢察官聲請法院裁定先令入戒治
    處所施以強制戒治。三犯以上者，亦同」，毒品危害防制條例第二十三條第一、
    二項亦有明文。復按海洛因係毒品危害防制條例第二條第二項第一款所規定之第
    一級毒品。查被告前因施用毒品案件，經觀察、勒戒後，認有繼續施用傾向，而
    經送戒治處所強制戒治，再經裁定停止戒治所餘戒治期間付保護管束，復經裁定
    撤銷停止戒治，令入戒治處所施以強制戒治期滿，後經臺灣臺中地方法院檢察署
    檢察官為不起訴處分，其於不起訴處分後五年內再有施用第一級毒品海洛因之犯
    行，均業如前述，則被告係犯毒品危害防制條例第十條第一項之罪，殆無疑義。
三、核被告所為，係犯毒品危害防制條例第十條第一項之施用第一級毒品罪。其施用
    前持有第一級毒品海洛因之低度行為，已為施用之高度行為所吸收，不另論罪。
    爰審酌被告犯罪之動機、目的、手段及其前經觀察、勒戒與強制戒治，並經不起
    訴處分後猶故態復萌，再次施用毒品不輟，無視於毒品對自身健康之戕害及國家
    對杜絕毒品犯罪之禁令，惟施用毒品者均有相當程度之生理成癮性及心理依賴性
    ，其犯罪心態與一般刑事犯罪之本質並不相同，應側重適當之醫學治療及心理矯
    治為宜，及被告坦承犯行之態度等一切情狀，量處如主文所示之刑，以資懲儆。
四、至扣案之注射針筒一支，係被告所有供本件犯罪所用之物，爰依刑法第三十八條
    第一項第二款之規定宣告沒收。
五、據上論斷，應依刑事訴訟法第二百九十九條第一項前段，毒品危害防制條例第十
    條第一項、第二十三條第二項，刑法第十一條前段、第三十八條第一項第二款，
    判決如主文。
中      華      民      國      九十二    年      三    月    三十一    日
    臺灣臺中地方法院刑事第七庭
                                        法  官  陳  卿  和
右正本證明與原本無異。
如不服本判決，應於判決送達後十日內向本院提出上訴狀（應附繕本），上訴於臺灣
高等法院臺中分院。
                                        書記官
中      華      民      國      九十二    年      三    月    三十一    日
【附錄本案論罪科刑法條全文】
毒品危害防制條例第十條第一項、第二項：
施用第一級毒品者，處六月以上五年以下有期徒刑。
施用第二級毒品者，處三年以下有期徒刑。


司法院資訊處製作；財團法人民間司法改革基金會備份。
